臺灣新北地方法院刑事裁定
111年度聲字第1666號
聲  請  人  臺灣新北地方檢察署檢察官
受  刑  人  黎文澤




上列聲請人因受刑人數罪併罰有二裁判以上，聲請定其應執行之
刑（111 年度執聲字第1194號），本院裁定如下：
    主  文
黎文澤所犯如附表所示之罪，所處如附表所載之刑，應執行有期
徒刑貳年參月，如易科罰金，以新臺幣壹仟元折算壹日。
    理  由
一、聲請意旨略以：受刑人黎文澤因犯竊盜等案件，先後經判決
    確定如附表，應依刑法第53條及第51條第5 款之規定，定其
    應執行之刑，爰依刑事訴訟法第477條第1項規定聲請裁定等
    語。
二、按數罪併罰，有二裁判以上者，依刑法第51條之規定，定其
    應執行之刑；數罪併罰，宣告多數有期徒刑者，於各刑中之
    最長期以上，各刑合併之刑期以下，定其刑期，但不得逾30
    年，刑法第53條、第51條第5 款分別定有明文。又按犯最重
    本刑為5年以下有期徒刑以下之刑之罪，而受6月以下有期徒
    刑或拘役之宣告者，得以新臺幣1千元、2千元或3 千元折算
    1日，易科罰金；刑法第41條第1項至第4項及第7項之規定，
    於數罪併罰之數罪均得易科罰金或易服社會勞動，其應執行
    之刑逾6月者，亦適用之，刑法第41條第1項前段及第8 項亦
    規定甚明。
三、經查，受刑人因犯竊盜等案件，經本院先後判處如附表所載
    之刑（聲請書附表「宣告刑」欄漏載易科罰金折算標準，業
    經本院補充如附表所示），均已分別確定在案，有臺灣高等
    法院被告前案紀錄表及各該判決書在卷可稽。茲檢察官聲請
    定其應執行之刑，本院審核認聲請為正當，應定其應執行之
    刑及諭知易科罰金之折算標準。
四、依刑事訴訟法第477條第1項，刑法第53條、第51條第5 款、
    第41條第1項前段、第8項，裁定如主文。
中　　華　　民　　國　　111 　年　　7 　　月　　21　　日
                  刑事第十七庭  法　官  黃俊雯
以上正本證明與原本無異
如不服本裁定應於裁定送達後5日內向本院提出抗告狀
                                書記官　游斯涵
中　　華　　民　　國　　111 　年　　7 　　月　　22　　日

附表：     編號  1 2 3 罪名  竊盜 竊盜 竊盜 宣告刑  有期徒刑4月，如易科罰金以新臺幣1,000元折算1日 有期徒刑3月，如易科罰金以新臺幣1,000元折算1日 有期徒刑3月，如易科罰金以新臺幣1,000元折算1日 犯罪日期  109.12.30 110.03.22 110.02.20 最後事實審 法院 新北地院 新北地院 新北地院  案號 110年度簡字第3081號 110年度簡字第3125號 110年度簡字第4513號  判決日期 110/08/25 110/09/15 110/11/30 確定 判決 法院 新北地院 新北地院 新北地院  案號 110年度簡字第3081號 110年度簡字第3125號 110年度簡字第4513號  判決確定日期 110/10/27 110/11/02 111/01/14 是否為得易科罰金之案件  是 是 是 備註  編號1至13經裁定應執行有期徒刑2年2月。   
     編號  4 5 6 罪名  竊盜 竊盜 竊盜 宣告刑  有期徒刑3月，如易科罰金以新臺幣1,000元折算1日 有期徒刑3月，如易科罰金以新臺幣1,000元折算1日 有期徒刑3月，如易科罰金以新臺幣1,000元折算1日 犯罪日期  110.05.29 109.12.10 110.01.13 最後事實審 法院 新北地院 新北地院 新北地院  案號 110年度簡字第4513號 110年度簡字第3820號 110年度簡字第3820號  判決日期 110/11/30 110/11/11 110/11/11 確定 判決 法院 新北地院 新北地院 新北地院  案號 110年度簡字第4513號 110年度簡字第3820號 110年度簡字第3820號  判決確定日期 111/01/14 110/12/17 110/12/17 是否為得易科罰金之案件  是 是 是 備註  編號1至13經裁定應執行有期徒刑2年2月。   
     編號  7 8 9 罪名  竊盜 竊盜 竊盜 宣告刑  有期徒刑3月，如易科罰金以新臺幣1,000元折算1日 有期徒刑3月，如易科罰金以新臺幣1,000元折算1日 有期徒刑4月，如易科罰金以新臺幣1,000元折算1日 犯罪日期  110.01.24 110.01.25 110.01.27 最後事實審 法院 新北地院 新北地院 新北地院  案號 110年度簡字第3820號 110年度簡字第3820號 110年度簡字第3820號  判決日期 110/11/11 110/11/11 110/11/11 確定 判決 法院 新北地院 新北地院 新北地院  案號 110年度簡字第3820號 110年度簡字第3820號 110年度簡字第3820號  判決確定日期 110/12/17 110/12/17 110/12/17 是否為得易科罰金之案件  是 是 是 備註  編號1至13經裁定應執行有期徒刑2年2月。   
     編號  10 11 12 罪名  竊盜 竊盜 竊盜 宣告刑  有期徒刑3月，如易科罰金以新臺幣1,000元折算1日 有期徒刑3月，如易科罰金以新臺幣1,000元折算1日 有期徒刑2月，如易科罰金以新臺幣1,000元折算1日 犯罪日期  110.03.10 110.04.12 110.05.27 最後事實審 法院 新北地院 新北地院 新北地院  案號 110年度簡字第3820號 110年度簡字第3820號 110年度簡字第3820號  判決日期 110/11/11 110/11/11 110/11/11 確定 判決 法院 新北地院 新北地院 新北地院  案號 110年度簡字第3820號 110年度簡字第3820號 110年度簡字第3820號  判決確定日期 110/12/17 110/12/17 110/12/17 是否為得易科罰金之案件  是 是 是 備註  編號1至13經裁定應執行有期徒刑2年2月。   
     編號  13 14  罪名  竊盜 竊盜  宣告刑  有期徒刑3月，如易科罰金以新臺幣1,000元折算1日 有期徒刑3月，如易科罰金以新臺幣1,000元折算1日  犯罪日期  110.05.31 110.04.01  最後事實審 法院 新北地院 新北地院   案號 110年度簡字第3820號 111年度簡字第392號   判決日期 110/11/11 111/02/24  確定 判決 法院 新北地院 新北地院   案號 110年度簡字第3820號 111年度簡字第392號   判決確定日期 110/12/17 111/04/08  是否為得易科罰金之案件  是 是  備註  編號1至13經裁定應執行有期徒刑2年2月。